【裁判字號】    97,消債更更一,1
【裁判日期】    980206
【裁判案由】    更生事件
【裁判全文】
臺灣臺北地方法院民事裁定         97年度消債更更一字第1號
聲  請  人
即債務人    甲○○
代  理  人  姚本仁律師
上列當事人因消費者債務清理事件聲請更生，本院裁定如下：
    主  文
聲請駁回。
聲請費用由聲請人負擔。
    理  由
壹、按更生之聲請有下列情形之一者，應駁回之：一、債務人曾
    依本條例或破產法之規定而受刑之宣告；二、債務人曾經法
    院認可和解、更生或調協，因可歸責於己之事由，致未履行
    其條件；三、債務人經法院通知，無正當理由而不到場，或
    到場而不為真實之陳述，或拒絕提出關係文件或為財產變動
    狀況之報告，消費者債務清理條例第46條定有明文。又聲請
    更生或清算不合程式或不備其他要件者，法院應以裁定駁回
    之，但其情形可以補正者，法院應定期間先命補正，復為同
    條例第8條所明定。
貳、查本件債務人向本院聲請更生，主張：其有不能清償債務情
    事，前已提出債權人清冊，以書面向最大債權金融機構請求
    共同協商債務清償方案，雖協商成立，但有不可歸責於己致
    履行顯有重大困難之事由，且其無擔保或無優先權之債務總
    額未逾新臺幣1,200 萬元，復未經法院裁定開始清算程式或
    宣告破產等語。
參、惟查：聲請人聲請更生，漏未提出下列文件：
一、聲請人96年度之綜合所得稅各類所得資料清單、最近一個月
    內之財產歸屬資料清單及97年1月至7月之收入證明（在職證
    明、附完整清晰內頁資料並補登完畢之薪資帳戶存摺影本、
    扣繳憑單、綜合所得稅結算申報書）。
二、聲請人95、96年度之綜合所得稅各類所得資料清單、一個月
    內之財產歸屬資料清單及97年1月至7月之收入證明（在職證
    明、附完整清晰內頁資料並補登完畢之薪資帳戶存摺影本、
    扣繳憑單、綜合所得稅結算申報書）。
三、聲請人之勞工保險卡及勞工保險被保險人投保資料表。
四、聲請更生前兩年內各項必要支出之明細及證明文件。聲請更
    生前兩年內各項收入（利息、執行業務、稿費及講演鐘點費
    、薪資、營利、租賃、財產交易、競技及其他收入）、給付
    （保險、老年、退休、年金及其他給付）、津貼及補助（敬
    老、鄰里長、身心障礙及其他津貼及補助）之明細及證明文
    件。
五、財團法人金融聯合徵信中心債務清理條例前置協商專用債權
    人清冊（報表編號：PLR2）。
六、現有工作之在職證明及收入證明（附完整清晰內頁資料並補
    登完畢之薪資帳戶存摺影本、扣繳憑單）。
七、聲請人於各金融機構之全部存摺（含證券存摺）影本（須附
    完整清晰內頁資料並補登存摺至本裁定送達日之後）。
八、聲請人從事期貨交易之資金存放於保管銀行所開立之保管專
    戶，五年內之完整交易資料。
九、最近五年內從事國內外股票、期貨、基金或其他金融商品之
    投資交易明細及證明文件。
十、聲請人實際向各債權銀行借貸（信用消費）之數額，以及更
    生聲請前已繳納（清償）各債權銀行之本金、利息、違約金
    之數額，請列出對照表。聲請人已繳納（清償）各債權銀行
    之款項數額，請區別本金、利息、違約金等項目列表提出明
    細。
    經本院於民國97年9月19日裁定命聲請人於補正裁定送達後
    10日內補正，該項裁定已於97年9月26日送達於聲請人，有
    送達回證在卷可稽，聲請人逾期迄今仍未補正，且就此部分
    未作任何說明，有消費者債務清理條例第46條第3款所定情
    形，依上說明，自應駁回其更生之聲請，爰裁定如主文。
中    華    民    國    98    年    2     月    6     日
              民事第二十二庭法      官  熊志強
上為正本係照原本作成
如不服本裁定，應於裁定送達後10日內，以書狀向本院提出抗告
，並繳納抗告費新臺幣1千元
中    華    民    國    98    年    2     月    6     日
                            書  記  官  黃鈺玲


司法院資訊處製作；財團法人民間司法改革基金會備份。
